臺灣臺南地方法院刑事判決　　　　　　　100年度易字第929號
公　訴　人　臺灣臺南地方法院檢察署檢察官
被　　　告　蔡誠聰
上列被告因竊盜案件，經檢察官提起公訴（100年度偵字第7585
、9790號），被告於準備程序進行中就被訴事實為有罪之陳述，
本院裁定進行簡式審判程序，判決如下：
    主  文
蔡誠聰侵入住宅竊盜，累犯，處有期徒刑柒月；又竊盜，累犯，
處有期徒刑肆月。應執行有期徒刑拾月。
    事  實
一、蔡誠聰前有多次竊盜前科，復於民國96、97年間，因施用毒
    品案件，經本院分別(1)以96年度訴字第1792號判處有期徒刑
    1年及8月並定應執行有期徒刑1年2月確定、及(2)以97年度訴
    字第297號判處有期徒刑7月確定、及(3)以97年度訴字第347
    號判處有期徒刑8月確定，並經本院就上開(1)、(2)、(3)之罪
    以97年度聲字第1001號裁定應執行有期徒刑2年2月確定，甫
    於99年5月31日縮刑期滿執行完畢，猶不知悔改，復意圖為
    自己不法之所有，於民國100年4月7日19時許，駕駛牌照928
    -BDC號重機車，至台南市○市區○○街214巷8號陳英子住處
    ，徒手拉開其未完全關閉之鐵捲門，侵入屋內，竊取陳英子
    所有置於一樓儲藏室門後之電線一捲，得手後欲離去時，適
    陳英子發現下樓查看，且拉住蔡誠聰，蔡誠聰隨即將該捲電
    線棄置於儲藏室門口，並掙脫自行離去。經陳英子報警後，
    由員警調閱路口監視錄影畫面，始查悉上情。
二、蔡誠聰另意圖為自己不法之所有，於100年5月30日上午10時
    50分許，駕駛牌照928-BDC號重機車，至台南市新化區豐榮
    里洋子155號旁空地，徒手竊取楊孟朗所有、價值約新臺幣
    （下同）5,000元之工業用電線約長30公尺，得手後出售予
    不詳姓名之流動資源回收業者，得款1,300元花用。嗣因其
    竊盜犯行經目擊之劉金霞告知楊孟朗，經楊孟朗報警詢線而
    查獲。
三、案經台南市政府警察局新化分局、台南市政府警察局善化分
    局移請臺灣臺南地方法院檢察署檢察官偵查起訴。
    理  由
一、本件被告蔡誠聰所犯係死刑、無期徒刑、最輕本刑為3年以
    上有期徒刑以外之罪，其於本院準備程序中就被訴事實為有
    罪之陳述，經法官告知被告簡式審判程序之旨，並聽取公訴
    人、被告之意見後，依刑事訴訟法第273條之1第1項規定，
    裁定進行簡式審判程序，是按刑事訴訟法第273條之2、第15
    9條第2項之規定，不適用傳聞法則有關限制證據能力之相關
    規定。
二、訊據被告對於上開事實坦承不諱，且與證人即被害人陳英子
    、楊孟朗及目擊證人劉金霞於警詢中證述之情節相符，復有
    現場照片10張、車輛查詢資料1件在卷可資佐證，核與被告
    自白相符，足認被告之自白堪以採信，是本件事證明確，被
    告犯行洵堪認定。
三、核被告所為，係犯刑法第321條第1項第1款之侵入住宅竊盜
    罪、及刑法第320條之竊盜罪。又侵入住宅竊盜，其侵入住
    宅行為已結合於所犯加重竊盜之罪質中，無更行構成侵入住
    宅罪，併此敘明。另被告所犯上開二罪間，犯意各別，罪名
    不同，應予分論併罰。又被告有事實欄所載前科，並於99年
    5月31日縮刑期滿執行完畢，有臺灣高等法院被告前案紀錄
    表在卷可參，其於5年以內故意再犯本件有期徒刑以上之罪
    ，為累犯，應依刑法第47條第1項規定加重其刑。爰審酌被
    告前有多次竊盜毒品前科，素行不良，且正值青年，猶不思
    以正途取財，隨意進入他人屋內或於空地上竊取財物，漠視
    他人財物之所有權，法紀觀念薄弱，又被告本件侵入他人住
    宅行竊，除了使被害人等蒙受財產損失外，亦嚴重危害被害
    人等之隱私權及居家安全，手段實屬可議，兼衡其犯後坦認
    犯行等一切情狀，量處如主文所示之刑，並定其應執行刑以
    資懲儆。
據上論斷，依刑事訴訟法第273條之1第1項、第299條第1項前段
，刑法第321條第1項第1款、第320條第1項、第51條第5款、第47
條第1項，刑法施行法第1條之1，判決如主文。
本案經檢察官薛雯文到庭執行職務
中    華    民    國   100    年    9     月    6     日
                  刑事第十庭    法  官  蔡孟珊
以上正本證明與原本無異。
如不服本判決應於收受本判後10日內向本院提出上訴書狀，並應
敘述具體理由。其未敘述上訴理由者，應於上訴期間屆滿後20日
內向本院補提理由書狀（均須按他造當事人之人數附繕本）「切
勿逕送上級法院」。
                                書記官  何小玉
中    華    民    國   100    年    9     月    6     日
附錄本案論罪科刑法條全文
刑法第320條
（普通竊盜罪、竊佔罪）
意圖為自己或第三人不法之所有，而竊取他人之動產者，為竊盜
罪，處5  年以下有期徒刑、拘役或 5 百元以下罰金。
意圖為自己或第三人不法之利益，而竊佔他人之不動產者，依前
項之規定處斷。
前二項之未遂犯罰之。
刑法第321條
（加重竊盜罪）
犯竊盜罪而有下列情形之一者，處 6 月以上、5 年以下有期徒
刑，得併科新臺幣 10 萬元以下罰金：
一、侵入住宅或有人居住之建築物、船艦或隱匿其內而犯之者。
二、毀越門扇、牆垣或其他安全設備而犯之者。
三、攜帶兇器而犯之者。
四、結夥三人以上而犯之者。
五、乘火災、水災或其他災害之際而犯之者。
六、在車站、埠頭、航空站或其他供水、陸、空公眾運輸之舟、
    車、航空機內而犯之者。
前項之未遂犯罰之。